【裁判字號】    90,簡上,104
【裁判日期】    900806
【裁判案由】    毀損
【裁判全文】
臺灣板橋地方法院刑事判決                        九十年度簡上字第一○四號
    上  訴  人  丙  ○  ○
    即  被  告原名劉論忠）  .
右列上訴人因毀損案件，不服本院三重簡易庭八十九年度重簡字第五六四號，中華民
國八十九年五月十九日第一審判決（聲請簡易判決案號：臺灣板橋地方法院檢察署八
十九年度偵字第二九六二號）提起上訴，本院管轄第二審之合議庭判決如左：
        主  文
上訴駁回。
        事  實
一、丙○○（原名劉論忠）於民國八十八年十月十日中午十二時六分許，駕駛Ｗ七－
    九六三六號牌之自用小客車，在臺北縣泰山鄉○○路八四號前，與駕駛ＬＷ－二
    一二○號牌自用小客車之乙○○，因細故發生爭執，竟基於毀損之犯意，持撿拾
    之石頭砸向乙○○所駕駛之上述自用小客車引擎蓋處，致該車之引擎蓋上方烤漆
    掉落損壞約五平方公分（確實面積不詳）（乙○○亦持棒球棍敲打丙○○所駕駛
    之前開自用小客車，致該車右後車尾煞車燈受損，乙○○所涉毀損罪部分，業經
    簡易處刑，未提上訴而確定），足以生損害於乙○○。
二、案經乙○○訴由臺北縣警察局新莊分局報請臺灣板橋地方法院檢察署檢察官偵查
    起訴。
        理  由
一、訊據上訴人即被告丙○○固供承有於前開時地與告訴人乙○○發生爭執之事，惟
    矢口否認有何毀損之犯行，辯稱：事發當時其係協同友人甲○○自明志技術學院
    步行下山，適見告訴人乙○○在停車區內破壞其所駕駛之前開自用小客車車鎖，
    復持長柄岸叉行兇，乙○○於離去時並持棒球棍毀損其車，其始記下車號叫警察
    來處理，並未拿石頭損毀乙○○的車子；而其前往警局時，筆錄已經寫好，警察
    並未進行訊問，且係警察叫其去警局領信件，才在筆錄上簽名云云。經查：
（一）告訴人乙○○所駕駛之ＬＷ－二一二○號牌自用小客車為其本人所有，此有車
      籍作業系統－查詢認可資料一紙附於偵查卷可參，且該自用小客車之引擎蓋烤
      漆確有掉落損壞約五平方公分之情，業據告訴人乙○○於警訊、偵查中及本院
      調查時均指述甚詳（見偵查卷第五、二五頁，本院九十年六月十八日訊問筆錄
      ），復有偵查卷附該車受損之照片二張可稽，足認告訴人指稱伊所有之上開自
      用小客車引擎蓋上方烤漆有掉落損壞約五平方公分等語，應可採信。
（二）而查，被告於警訊中係稱「（問：當時情形如何發生）我當時將自用客貨車Ｗ
      七－九六三六號停在工專路八四號前，正上車準備駛離時，不小心吐了口水到
      車外，以致停在我車子旁的自小客車ＬＷ－二一二○號車主便下車與我發生口
      角，該車主就拿棒球棍丟向我的車子，以致打破我自小貨車右後方向燈一個」
      （見偵查卷第六頁），此核與告訴人於警訊、偵查及本院調查時所述之經過大
      致相符（見偵查卷第五、二五頁，本院九十年六月十八日訊問筆錄）。雖被告
      之上訴意旨改稱事發當時其係協同友人甲○○自明志技術學院步行下山，適見
      告訴人乙○○在停車區內破壞其所駕駛之前開自用小客車車鎖，復持長柄岸叉
      行兇，乙○○於離去時並持棒球棍毀損其車，其始記下車號叫警察來處理，並
      未拿石頭損毀乙○○的車子等語，然綜觀全卷，尚無告訴人有何竊取被告車內
      物品而與其發生爭執之相關事證，且無論告訴人於事發之時是否適行竊被告車
      內物品，此與被告事後有無為毀損之行為亦屬無涉，是本院對本件被告與告訴
      人間之爭執，是否係因告訴人行竊被告車內物品所致，自尚無細究之必要。
（三）再被告請求傳訊之證人甲○○雖於本院調查時到庭陳稱：伊與被告當時在明志
      技術學院前的便利商店要買東西，後因被告要到車上拿錢，走到停放車輛處，
      而發現一個男人手持耙子準備要偷車上的東西，伊當時則剛從商店出來，該時
      有警衛看見，所以該男子改持棒球棍敲破被告所駕駛之汽車右後方車燈，被告
      與該名男子並非因車子擦撞才發生爭執，後來的事情因伊去找警衛幫忙所以並
      不清楚，但被告有被打傷等語（見本院九十年六月二十六日訊問筆錄），然證
      人前開所述之內容，與被告於警訊所述之情節已然不符（見偵查卷第六頁），
      復與被告上訴意旨所指其係與證人同時看見告訴人在停車區內破壞其所駕駛之
      前開自用小客車車鎖，復持長柄岸叉行兇，告訴人於離去時並持棒球棍毀損其
      車，其始記下車號叫警察前來處理之經過，亦多有未合；且證人對於伊前去找
      警衛幫忙之際，其時所發生之事亦稱不清楚，則被告是否即於該時毀損告訴人
      之車，並非全無可能，是難僅因證人證稱並未親見被告毀損告訴人之車等語，
      即認被告未為本件毀損之犯行。
（四）又被告雖另辯稱其前往警局時，警訊筆錄已經寫好，警察並未進行訊問，且係
      警察叫其去警局領信件，才在筆錄上簽名云云，而爭執本案警訊筆錄之真正，
      然按文書依其程式及意旨得認作公文書者，推定為真正；公文書之真偽有可疑
      者，法院得請作成名義之機關或公務員陳述其真偽，民事訴訟法第三百五十五
      條第一項、第二項分別定有明文。而查，觀諸臺北縣警察局新莊分局明志派出
      所，於八十八年十月十日下午三時四十八分許，所製作對被告之偵訊（談話）
      筆錄（以下簡稱警訊筆錄）之內容，被告於警訊時即未供述有毀損告訴人上開
      自用小客車之行為，是其於警訊時所述，尚無對其明顯不利之處，且被告除於
      該警訊筆錄「被訊問人」欄簽名外，並於筆錄內增刪更改處，多次按蓋指印，
      另於權利告知通知書上之「被告知人簽章」欄，簽名並蓋指印，則被告於警訊
      時簽名及蓋指印已有多次，並對筆錄內增刪更改處逐一按蓋指印，顯非在不知
      其意之下所為，是其辯稱前往警局時，警訊筆錄已經寫好，警察並未進行訊問
      ，且係警察叫其去警局領信件，才在筆錄上簽名云云，尚難採信，從而，本件
      警訊筆錄之真偽尚屬無疑，本院即無再請作成名義之機關或公務員陳述其真偽
      之必要。
（五）綜上所述，告訴人乙○○於警訊、偵查中及本院調查時均指述被告確有持石塊
      砸擊伊之自用小客車引擎蓋等情甚詳，且該自用小客車之引擎蓋烤漆確有掉落
      損壞約五平方公分之情，亦有偵查卷附該車受損之照片二張可稽，而上述告訴
      人自用小客車之受損照片二張與被告自用小客車受損照片二張，並均係於其等
      前往警局時分別所拍攝，此有該等照片四張其上標示之日期可徵，已足證告訴
      人之前開指述非虛。則被告於警訊時既已自承其確與告訴人因故發生口角爭執
      等語（見偵查卷第六頁背面），是另參以被告與告訴人因故發生糾紛一言不合
      互生爭執，被告及告訴人遂各基於毀損故意，而分持石塊及棒球棍砸擊對方之
      自用小客車，此與常情不相悖違，應認告訴人之指述堪以採信，被告前開所辯
      ，顯係事後圖卸之詞，尚不足採。從而，本件事證已臻明確，被告之犯行堪以
      認定，應依法論科。
（六）至被告於上訴理由中對於告訴人持棒球棍毆傷其身體之情，再行提出告訴，請
      求本院就告訴人所涉傷害罪部分一併審理乙節，則因告訴人被訴毀損罪部分業
      經原審於八十九年五月十九日判處罰金三千元，嗣於同年六月二日確定，則告
      訴人之部分既未據告訴人或公訴人提起上訴，即非本院審理之範疇，本院自無
      從就告訴人是否另涉傷害罪部分予以調查審認，附此敘明。
二、被告持石塊砸擊告訴人之自用小客車引擎蓋，致該車之引擎蓋上方烤漆掉落損壞
    ，所為核係犯刑法第三百五十四條之毀損罪。爰審酌被告之素行，其僅因細故即
    毀損他人之車輛，事後並無悔意，與其犯罪之目的、手段、犯罪所生危害尚稱輕
    微及其他等一切情狀，本院因認原審就被告前述犯行，引用上揭法條，量處罰金
    三千元，並諭知易服勞役之折算標準，認事用法，俱無不合，量刑亦甚妥適，被
    告上訴意旨以原審認定事實有誤，指摘原判決不當，為無理由，應予駁回。
據上論斷，應依刑事訴訟法第四百五十五條之一第一項、第三項、第三百六十八條，
判決如主文。
本案經檢察官許景森到庭執行職務。
中        華        民     國       九  十    年    八     月     六    日
                                    臺灣板橋地方法院刑事第一庭
                                        審判長法  官  李 行 一
                                              法  官  胡 堅 勤
                                              法  官  邱 靜 琪
右正本證明與原本無異。
不得上訴。
                                          書記官    劉日賓
中       華        民      國      九十     年      八月    八    日
附論本案論罪科刑法條全文：
刑法第三百五十四條：
毀棄、損壞前二條以外之他人之物或令致不堪用，足以生損害於公眾或他人者，處二
年以下有期徒刑、拘役或五百元以下罰金。


司法院資訊處製作；財團法人民間司法改革基金會備份。
